---
title: "Atividade 4: 5ª Análise(Modelo Teórico)"
author: "Grupo Cerrado: Guilherme Palazzo, Tiago Gomes, Luiz, Williamson Brigido, Carlos Eduardo e Aline Rodrigues"
date: "24/11/2021"
output: html_document
---

```{r setup, include=FALSE}
knitr::opts_chunk$set(echo = TRUE)
```
# Lendo o arquivo
```{r}
#install.packages("readr", dependencies = TRUE)
library(readr)
df <- read_csv("dataset(V1).csv")
```
# Tipo de Abordagem

Como não foi especificada qual tipo de abordagem deveríamos ter, escolhi fazer 
uma análise exploratória dos dados e assumir que esses dados surgiram de 
um experimento e que desse experimento devemos extrair compreensões para 
uma determinada estratégia. Essa estratégia seria aumentar a taxa de clientes 
que contratam seguros e traçar um perfil desse cliente. Para isso, adorei um 
teste A/B. com um modelo frequentista para dados de variáveis numéricas 
contínuas e modelo Bayesiano para variáveis categóricas. O pressuposto aqui é 
que as todos os clientes possuem a mesma probabilidade a priori de 
serem selecionados.

# Análise exploratória 

## Tipos de dados
```{r}
str(df)
```
## Sumário
```{r, echo=TRUE}
summary(df)
```
## Balanço da população
<p>
No geral, quando vamos avaliar uma amostra, para poder fazer testes estatísticos ou modelos em geral, precisamos nos certificar de que a população está balanceada.
</p>
```{r, echo=FALSE}
#install.packages("dplyr", dependencies = TRUE)
library(dplyr)
df<-df %>% replace(is.na(.), 0)
df%>%
  group_by(tem_seguro_imobiliario)%>%
  summarise(n())
```
## Análise visual entre Seguro vs não seguro
```{r, echo=FALSE}
barplot(prop.table(table(df$tem_seguro_imobiliario)),
        names.arg = c('Sem Seguro', 'Possui Seguro'),
        ylab = 'Quantidade de Clientes', main="Seguro vs Sem Seguro", col='light pink', ylim = c(0,1.0))
```
<p>
É possível verificar que as amostras não estão balanceadas. Vamos ver a distribuição desses fatores nas demais variáveis independentes.
</p>
## Balancendo a amostra
```{r, echo=FALSE}
#amostra aleatória entre os que não possuem seguro (balancear os dados)
sem.seguro<-df%>%
  filter(tem_seguro_imobiliario==0)%>%
  sample_n(273)
com.seguro<-df%>%
  filter(tem_seguro_imobiliario==1)
df<-rbind(sem.seguro,com.seguro)
```


```{r}
library(tidyverse)
library(tidybayes)
```
## Observação Importante
Observação: Toda base teórica para o cálculo abaixo foi retirado desse <a href="https://www.terrapub.co.jp/journals/jjss/pdf/4002/40020265.pdf">artigo científico</a>.
```{r}
Calcular.Probabilidade.Ter.Seguro<-function(frequencia.de.A,
                                            frequencia.de.B){
tema.cores <- theme_bw(base_family="Calibri") + 
  theme(legend.position = "top",
        legend.title = element_text(size = 12),
        legend.text = element_text(size = 12),
        plot.title = element_text(size = 18, face = "bold"),
        plot.subtitle = element_text(size = 12, face = "italic", margin = margin(b=12)),
        plot.caption = element_text(size = 10),
        panel.grid.major = element_blank(),
        panel.grid.minor = element_blank(),
        panel.border = element_blank())

theme_set(tema.cores)
amostra.de.A <- 273
alphaA <- 1
betaA <- 1
amostra.de.B <- 273
alphaB <- 1
betaB <- 1
numero.de.simulacoes <- 50000
alpha.de.A.posteriori <- alphaA + frequencia.de.A; beta.de.A.posteriori <- betaA + amostra.de.A - frequencia.de.A
alpha.de.B.posteriori <- alphaB + frequencia.de.B; beta.de.B.posteriori <- betaB + amostra.de.B - frequencia.de.B
probabilidade.de.A <- rbeta(numero.de.simulacoes, alpha.de.A.posteriori, beta.de.A.posteriori)
probabilidade.de.B <- rbeta(numero.de.simulacoes, alpha.de.B.posteriori, beta.de.B.posteriori)

probabilidade.de.B.menor.probabilidade.de.A.definicao <- probabilidade.de.B - probabilidade.de.A %>% as_tibble()
probabilidade.de.B.menor.probabilidade.de.A.definicao_ci <- probabilidade.de.B.menor.probabilidade.de.A.definicao %>%
  mean_qi(value*100)
probabilidade.de.B.menor.probabilidade.de.A.definicao_prob <- sum(probabilidade.de.B.menor.probabilidade.de.A.definicao > 0) / numero.de.simulacoes
probabilidade.de.B.menor.probabilidade.de.A.definicao_Fator.de.Bayes <- probabilidade.de.B.menor.probabilidade.de.A.definicao_prob / (1 - probabilidade.de.B.menor.probabilidade.de.A.definicao_prob)

print("Fator de Bayes:")
print(probabilidade.de.B.menor.probabilidade.de.A.definicao_Fator.de.Bayes)
media.A.posteriori <- alpha.de.A.posteriori / (alpha.de.A.posteriori + beta.de.A.posteriori)
media.B.posteriori <- alpha.de.B.posteriori / (alpha.de.B.posteriori + beta.de.B.posteriori)
differenca_aproximada <- media.A.posteriori * (1 - media.A.posteriori) / (alpha.de.A.posteriori + beta.de.A.posteriori + 1) +
  media.B.posteriori * (1 - media.B.posteriori) / (alpha.de.B.posteriori + beta.de.B.posteriori + 1)

probabilidade.de.B.menor.probabilidade.de.A.definicao_approx_ci <- tibble(mean = media.B.posteriori - media.A.posteriori,
                                lower = media.B.posteriori - media.A.posteriori - qnorm(0.975)*sqrt(differenca_aproximada),
                                upper = media.B.posteriori - media.A.posteriori + qnorm(0.975)*sqrt(differenca_aproximada))
print("Intervalo de 95%:")
#print(probabilidade.de.B.menor.probabilidade.de.A.definicao_ci)
print("Valor Esperado:")
print(100*probabilidade.de.B.menor.probabilidade.de.A.definicao_approx_ci)
probabilidade.de.B.menos.probabilidade.de.A.titulo <- probabilidade.de.A<-paste0("A P(seguro) é maior do que P(Sem Seguro) em ~", round(probabilidade.de.B.menor.probabilidade.de.A.definicao_prob*100, digits = 0),"% das vezes.")
probabilidade.de.B.menor.probabilidade.de.A.definicao1 <- probabilidade.de.A<-paste0("É a distribuição posterior da diferença entre as duas proporções, baseado em ",numero.de.simulacoes, " simulações. A amostra é de ",amostra.de.A + amostra.de.B,"  clientes totais, com distribuição a priore uniforme.")
probabilidade.de.B.menor.probabilidade.de.A.definicao2 <- probabilidade.de.A<-paste0("Ambas as proporções são uniforme, Beta(1, 1), em torno de zero. Dados: Sem Seguro: ",frequencia.de.A, " clientes, ", amostra.de.A ," Com seguro: ",frequencia.de.B, " clientes, ", amostra.de.B)
print(probabilidade.de.B.menos.probabilidade.de.A.titulo)
print(probabilidade.de.B.menor.probabilidade.de.A.definicao1)
print(probabilidade.de.B.menor.probabilidade.de.A.definicao2)
probabilidade.de.B.menor.probabilidade.de.A.definicao %>%
  ggplot(aes(x = value*100,
             fill = stat(x > 0))) +
  stat_halfeye(point_interval = mean_qi) +
  labs(title = probabilidade.de.B.menos.probabilidade.de.A.titulo,
       #subtitle = probabilidade.de.B.menor.probabilidade.de.A.definicao1,
       x = "Diferença aritmética entre B e A [pontos percentuais]",
       y = "") + 
  scale_fill_discrete(name = "Diferença (B menos A)",
                      labels = c("Menor do que 0", "Mais do que 0"))
}
```

## Análise entre Saldo Atual e Seguro
```{r, echo=FALSE}
#install.packages("ggplot2", dependencies = TRUE)
library(ggplot2)
ggplot(data = df, aes(x = factor(tem_seguro_imobiliario) ,y = log1p(cc_saldo_atual), fill = factor(tem_seguro_imobiliario))) + geom_boxplot(show.legend = FALSE) +labs(title= 'Relação de Seguro e Saldo em Conta' , x = 'Tem Seguro', y='Saldo Atual') +  theme_classic()
```
Olhando  gráfico acima podemos ver que o grupo sem seguro possui um saldo atual com maior variância do que o outro grupo. ALém disso, as médias parecem ser aproximadamente iguais, assim como o primeiro quartil. Contudo, isso por si só não quer dizer que estatisticamente seja significante. Para isso, precisamos comparar os dois grupos e faremos isso por meio da média:
```{r,echo=FALSE}
t.test(sem.seguro$cc_saldo_atual,com.seguro$cc_saldo_atual)
```
Baseados no resultado acima, podemos dizer com 95% de confiança que em média, os saldos atuais são diferentes entre os dois grupos, ou seja, rejeitamos a hipótese de que sejam iguais.Contudo, essa variável explica melhor quem não possui seguro do que quem tem seguro e por isso será descartado..
## Análise entre Saldo Médio e Seguro
```{r}
ggplot(data = df, aes(x = factor(tem_seguro_imobiliario) ,y = log1p(cc_saldo_medio), fill = factor(tem_seguro_imobiliario))) + geom_boxplot(show.legend = FALSE) +labs(title= 'Relação de Seguro e Saldo Médio' , x = 'Tem Seguro', y='Saldo Médio') +  theme_classic()
```
Nesse caso, mesmo visualmente é difícil comparar os dois grupos com relação à média. Contudo, ao que tudo indica, eles são similares entre si. Então, faremos uma comparação estatística:
```{r,echo=FALSE}
t.test(sem.seguro$cc_saldo_medio,com.seguro$cc_saldo_medio)
```
Baseados no resultado acima, não podemos rejeitar a hipótese de que sejam iguais. 
Portanto, os dois grupos não são estatisticamente diferentes em relação ao saldo médio.
## Análise entre o Limite de Cartão de Crédito e Seguro
```{r}
ggplot(data = df, aes(x = factor(tem_seguro_imobiliario) ,y = log1p(credit_card_limite), fill = factor(tem_seguro_imobiliario))) + geom_boxplot(show.legend = FALSE) +labs(title= 'Relação de Seguro e Limite de Cartão de Crédito' , x = 'Tem Seguro', y='Limite de Cartão de Crédito') +  theme_classic()
```
Aqui nesse caso, apesar do primeiro quartil ser menor em quem tem seguro, as médias aparentemente são iguais. Novamente, testaremos a hipótese de que a média desses dois grupos é igual.
```{r,echo=FALSE}
t.test(sem.seguro$credit_card_limite,com.seguro$credit_card_limite)
```
Baseados nos valores acima, não podemos rejeitar a hipṕtese de que a média entre eles é igual, em relação ao limite de cartão de crédito.

## Análise entre Quantidade de Financiamento imobiliário e Seguro
```{r}
ggplot(data = df, aes(x = factor(tem_seguro_imobiliario) ,y = log1p(qtd_fin_imobiliario), fill = factor(tem_seguro_imobiliario))) + geom_boxplot(show.legend = FALSE) +labs(title= 'Relação de Seguro e Qtdade de Financiamento Imobiliário' , x = 'Tem Seguro', y='Qtdade de Financiamento Imobiliário') +  theme_classic()
```
O grupo que não possui seguro possui uma variância maior de quantidade de financiamentos do que o grupo que possui seguros, contudo, a média parece ser igual. Vamos ao teste estatístico para saber:

```{r}
t.test(sem.seguro$qtd_fin_imobiliario,com.seguro$qtd_fin_imobiliario)
```
Baseados nos valores acima, não podemos concluir de que a média desses dois grupos é diferente, ou seja, não rejeitamos a hipótese nula.

## Análise entre Quantidade Mensal de Cheques e Seguro
```{r}
ggplot(data = df, aes(x = factor(tem_seguro_imobiliario) ,y = log1p(qtd_mensal_cheques), fill = factor(tem_seguro_imobiliario))) + geom_boxplot(show.legend = FALSE) +labs(title= 'Relação de Seguro e Qtdade Mensal de Cheques' , x = 'Tem Seguro', y='Qtdade Mensal de Cheques') +  theme_classic()
```

Baseados no gráfico acima, aparentemente a média de cheques mensais do grupo que possui seguro é maior, além dos quartis serem maiores idem. Vamos testar a hipótese de que a média é igual:
```{r}
t.test(sem.seguro$qtd_mensal_cheques,com.seguro$qtd_mensal_cheques)
```
Baseados no teste de Welch, a hipótese de que os dois grupos possuem a mesma média foi rejeitada. O grupo que possui seguros possui em média uma quantidade de cheques mensais maior.

## Análise entre Quantidade Pagamentos do Automóvel e Seguro
```{r}
ggplot(data = df, aes(x = factor(tem_seguro_imobiliario) ,y = log1p(qtd_pag_automovel), fill = factor(tem_seguro_imobiliario))) + geom_boxplot(show.legend = FALSE) +labs(title= 'Relação de Seguro e Quantidade Pagamentos do Automóvel' , x = 'Tem Seguro', y='Quantidade Pagamentos do Automóvel') +  theme_classic()
```
Os gráficos mostram dois grupos com valores próximos. Vamos verificar o teste estatístico:

```{r}
t.test(sem.seguro$qtd_pag_automovel,com.seguro$qtd_pag_automovel)
```
Baseados no teste acima, não devemos rejeitar a hipótese nula. Os dois grupos são iguais, em relação à média.

## Análise entre Quantidade de Transações ATM e Seguro
```{r}
ggplot(data = df, aes(x = factor(tem_seguro_imobiliario) ,y = log1p(qtd_trans_atm), fill = factor(tem_seguro_imobiliario))) + geom_boxplot(show.legend = FALSE) +labs(title= 'Relação de Seguro e Quantidade de Transações ATM' , x = 'Tem Seguro', y='Quantidade de Transações ATM') +  theme_classic()
```
Aparentemente os grupos são bem distintos entre si, com relação a essa variável. Vamos verificar o teste estatístico.
```{r}
t.test(sem.seguro$qtd_trans_atm,com.seguro$qtd_trans_atm)
```
Baseados no teste acima, podemos rejeitar a hipótese nula de que sejam iguais. O grupo que possui seguro possui em média mais transações em atm do que o outro grupo.

## Análise entre Quantidade de Transações Kiosk e Seguro
```{r}
ggplot(data = df, aes(x = factor(tem_seguro_imobiliario) ,y = log1p(qtd_trans_kiosk), fill = factor(tem_seguro_imobiliario))) + geom_boxplot(show.legend = FALSE) +labs(title= 'Relação de Seguro e Quantidade de Transações Kiosk' , x = 'Tem Seguro', y='Quantidade de Transações Kiosk') +  theme_classic()
``` 
Baseados no gráfico acima, podemos inferir que os dois grupos sejam semelhantes entre si. Vamos testar a hipótese:

```{r}
t.test(sem.seguro$qtd_trans_kiosk,com.seguro$qtd_trans_kiosk)
```
Com o teste acima não podemos rejeitar a hipótese nula, ou seja, os grupos são iguais na média.

## Análise entre Quantidade de Transações Teller e Seguro
```{r}
ggplot(data = df, aes(x = factor(tem_seguro_imobiliario) ,y = log1p(qtd_trans_teller), fill = factor(tem_seguro_imobiliario))) + geom_boxplot(show.legend = FALSE) +labs(title= 'Relação de Seguro e Quantidade de Transações Teller' , x = 'Tem Seguro', y='Quantidade de Transações Teller') +  theme_classic()
``` 
Aparentemente, eles são diferentes entre si. Vamos para o teste estatístico:
```{r}
t.test(sem.seguro$qtd_trans_teller,com.seguro$qtd_trans_teller)
```
Baseados no teste estatístico, podemos rejeitar a hipótese nula. O grupo com seguros de fato possui, em média, mais transações teller.
```{r}
for (coluna in colnames(select_if(df, is.numeric))){
print(coluna)
if (coluna!="tem_seguro_imobiliario"){
print(t.test(sem.seguro[,coluna],com.seguro[,coluna]))
}
}
```
Baseado nos resultados acima, as variáveis retirada mensal, valor_fundos_bancarios,
n_dependentes, proprietario_casa, proprietario_veiculo, tem_filho. Para compreender a relação dessas variáveis, vamos ver os gráficos:

```{r}
ggplot(data = df, aes(x = factor(tem_seguro_imobiliario) ,y = log1p(retirada_mensal), fill = factor(tem_seguro_imobiliario))) + geom_boxplot(show.legend = FALSE) +labs(title= 'Relação de Seguro e Retirada Mensal' , x = 'Tem Seguro', y='Retirada Mensal') +  theme_classic()
```
O gráfico acima realmente mostra que é uma variável relevante ao processo, especialmente acima de 4.
```{r}
ggplot(data = df, aes(x = factor(tem_seguro_imobiliario) ,y = log1p(valor_fundos_bancarios), fill = factor(tem_seguro_imobiliario))) + geom_boxplot(show.legend = FALSE) +labs(title= 'Relação de Seguro e Valor Fundos Bancários' , x = 'Tem Seguro', y='Valor Fundos Bancários') +  theme_classic()
```
Os valores de fundos bancários acima de 7.5 é muito importante para aumentar as chances de seguro.

```{r}
ggplot(data = df, aes(x = factor(tem_seguro_imobiliario) ,y = log1p(n_dependentes), fill = factor(tem_seguro_imobiliario))) + geom_boxplot(show.legend = FALSE) +labs(title= 'Relação de Seguro e Número de Dependentes' , x = 'Tem Seguro', y='Número de Dependentes') +  theme_classic()
```
Apesar do número de dependentes ser relevante ao processo, os gráficos são muito similares, justamente porque provavelmente a maioria dos clientes possuem aproximadamente o mesmo número de filhos. Portanto, ao delimitar um filtro acima ou igual a dois filhos, por exemplo, o funil ficaria muito estreito. Abaixo de dois, essa variável adicionará muito ruído. Portanto, sugiro retirar essa variável do processo.

```{r}
ggplot(data = df, aes(x = factor(tem_seguro_imobiliario) ,y = log1p(proprietario_casa), fill = factor(tem_seguro_imobiliario))) + geom_boxplot(show.legend = FALSE) +labs(title= 'Relação de Seguro e Proprietário Casa' , x = 'Tem Seguro', y='Proprietário Casa') +  theme_classic()
```
Novamente, mesmo que essa variável seja relvante para diferenciar quem possui seguro de quem não possui, ela parece explicar mais quem não possui seguro. Logo, minha sugestão é de descartar essa variável. Queremos aquela que explique melhor quem possui seguro.

```{r}
df%>%group_by(tem_seguro_imobiliario, proprietario_veiculo)%>%summarise(n())
```

```{r}
#basta comparar os dois grupos
Calcular.Probabilidade.Ter.Seguro(253,268)
```
Logo, quem possui veículo deve ser incluído na campanha de marketing.

```{r}
df%>%group_by(tem_seguro_imobiliario, tem_filho)%>%summarise(n())
```

```{r}
Calcular.Probabilidade.Ter.Seguro(128,159)
```
Ter filho é uma variável muito relvante e, portanto, quem tem filho deve ser incluída na campanha.

```{r, echo=FALSE}
for (coluna in unique(df$profissao)){
  temp<-df%>%filter(profissao==coluna)
  sem<-temp%>%filter(tem_seguro_imobiliario==0)
  com<-temp%>%filter(tem_seguro_imobiliario==1)
  print("###################################################################")
  print(paste0("Profissão: ", coluna))
  Calcular.Probabilidade.Ter.Seguro(dim(sem)[1],dim(com)[1])
  print("$$$$$$$$$$$$$$$$$$$$$$$$$$$$$$$$$$$$$$$$$$$$$$$$$$$$$$$$$$$$$$$$$$$")
}
```
Determinei um ponto de corte em 70%. Baseado nas respostas acima, temos que as profissões mais relevantes para o 
processo são: Programmer/developer (100%), it staff(96%), lab technician(87%),
dba(91%), administrator (81%), prof-9(82%), law enforcement officer(81%), 
medical doctor (77%), prof-1(89%), childcare worker (89%), publisher(98%),
prof-65 (75%), prof-8 (100%), prof-45 (88%), prof-32 (87%), prof-20 (88%),
prof-56 (75%), prof-16 (97%), prof-59 (88%), prof-26 (75%), prof-17 (75%),
prof-3 (75%), prof-49 (75%).
```{r, echo=FALSE}
for (coluna in unique(df$classe_ltv)){
  temp<-df%>%filter(classe_ltv==coluna)
  sem<-temp%>%filter(tem_seguro_imobiliario==0)
  com<-temp%>%filter(tem_seguro_imobiliario==1)
  print("###################################################################")
  print(paste0("Classe LTV: ", coluna))
  Calcular.Probabilidade.Ter.Seguro(dim(sem)[1],dim(com)[1])
  print("$$$$$$$$$$$$$$$$$$$$$$$$$$$$$$$$$$$$$$$$$$$$$$$$$$$$$$$$$$$$$$$$$$$")
}
```
Baseado nas respostas acima, com um ponto de corte em 70%, as classes ltv mais relvantes ao processo são: high (93%),low (74%).

```{r, echo=FALSE}
for (coluna in unique(df$estado)){
  temp<-df%>%filter(estado==coluna)
  sem<-temp%>%filter(tem_seguro_imobiliario==0)
  com<-temp%>%filter(tem_seguro_imobiliario==1)
  print("###################################################################")
  print(paste0("Estado: ", coluna))
  Calcular.Probabilidade.Ter.Seguro(dim(sem)[1],dim(com)[1])
  print("$$$$$$$$$$$$$$$$$$$$$$$$$$$$$$$$$$$$$$$$$$$$$$$$$$$$$$$$$$$$$$$$$$$")
}
```
Baseados nos resultados acima e tendo como ponto de corte em 70%, os estados que devem estar inclusos na campanhas são: mn (94%), fl (97%), or (81%), dc (99%), wi (97%), nc (93%), oh (97%), mo (75%).
```{r, echo=FALSE}
for (coluna in unique(df$estado_civil)){
  temp<-df%>%filter(estado_civil==coluna)
  sem<-temp%>%filter(tem_seguro_imobiliario==0)
  com<-temp%>%filter(tem_seguro_imobiliario==1)
  print("###################################################################")
  print(paste0("Estado Civil: ", coluna))
  Calcular.Probabilidade.Ter.Seguro(dim(sem)[1],dim(com)[1])
  print("$$$$$$$$$$$$$$$$$$$$$$$$$$$$$$$$$$$$$$$$$$$$$$$$$$$$$$$$$$$$$$$$$$$")
}
```
Baseados nos resultados acima e tendo como ponto de corte 70%, os divorciados (100%) e vúvos (79%) deveriam estar inclusos na campanha de marketing.

```{r, echo=FALSE}
for (coluna in unique(df$regiao)){
  temp<-df%>%filter(regiao==coluna)
  sem<-temp%>%filter(tem_seguro_imobiliario==0)
  com<-temp%>%filter(tem_seguro_imobiliario==1)
  print("###################################################################")
  print(paste0("Região: ", coluna))
  Calcular.Probabilidade.Ter.Seguro(dim(sem)[1],dim(com)[1])
  print("$$$$$$$$$$$$$$$$$$$$$$$$$$$$$$$$$$$$$$$$$$$$$$$$$$$$$$$$$$$$$$$$$$$")
}
```
Baseados no resultado acima e com um ponto de corte em 70%, as regiões que deveriam estar inclusas na campanha são: nordeste (70%), sul (97%).

```{r, echo=FALSE}
for (coluna in unique(df$sexo)){
  temp<-df%>%filter(sexo==coluna)
  sem<-temp%>%filter(tem_seguro_imobiliario==0)
  com<-temp%>%filter(tem_seguro_imobiliario==1)
  print("###################################################################")
  print(paste0("Sexo: ", coluna))
  Calcular.Probabilidade.Ter.Seguro(dim(sem)[1],dim(com)[1])
  print("$$$$$$$$$$$$$$$$$$$$$$$$$$$$$$$$$$$$$$$$$$$$$$$$$$$$$$$$$$$$$$$$$$$")
}
```
Baseados nos resultados acima e com um ponto de corte em 70%, o sexo feminino (100%) deveria ser o alvo da campanha.

Não utilizarei os nomes ou sobrenomes, porque não foi especificado se a campanha deveria ser direcionada ao portfólios de clientes ou a um público mais genérico. Portanto, deixarei a campanha mais genérica nesse sentido.
# Conclusao
O perfil desejado para a campanha de marketing para seguros deve ter acima de 
uma quantidade mensal de cheques, acima de 1 transação de ATM, acima de uma 
transação Teller, acima de 4 retiradas mensais, acima de 7.5 de valor nos fundos bancários, possui veículo, tem filhos, tenha uma as profissões listadas aqui (Programmer/developer (100%), it staff(96%), lab technician(87%), dba(91%), administrator (81%), prof-9(82%), law enforcement officer(81%), 
medical doctor (77%), prof-1(89%), childcare worker (89%), publisher(98%), 
prof-65 (75%), prof-8 (100%), prof-45 (88%), prof-32 (87%), prof-20 (88%), 
prof-56 (75%), prof-16 (97%), prof-59 (88%), prof-26 (75%), prof-17 (75%), 
prof-3 (75%), prof-49 (75%)), tenha classe ltv high(93%) ou low (74%), 
seja de um desses estados aqui (mn (94%), fl (97%), or (81%), dc (99%), 
wi (97%), nc (93%), oh (97%), mo (75%)), seja divorciado (100%) ou 
viúvo (79%), seja do nordeste (70%) ou do sul (97%) e que seja do sexo feminino.

